【裁判字號】    99,台上,7052
【裁判日期】    991111
【裁判案由】    公共危險
【裁判全文】
最高法院刑事判決            九十九年度台上字第七０五二號
上  訴  人  莊子輝
上列上訴人因公共危險案件，不服台灣高等法院高雄分院中華民
國九十八年四月二十八日第二審判決（九十七年度交上訴字第一
０二號，起訴案號：台灣高雄地方法院檢察署九十六年度偵字第
一七０一七號），提起上訴，本院判決如下：
    主  文
上訴駁回。
    理  由
按刑事訴訟法第三百七十七條規定，上訴於第三審法院，非以判
決違背法令為理由，不得為之。是提起第三審上訴，應以原判決
違背法令為理由，係屬法定要件。如果上訴理由書狀並未依據卷
內訴訟資料，具體指摘原判決不適用何種法則或如何適用不當，
或所指摘原判決違法情事，顯與法律規定得為第三審上訴理由之
違法情形，不相適合時，均應認其上訴為違背法律上之程式，予
以駁回。本件原審審理結果，認為上訴人莊子輝駕駛 U9-1212號
休旅車肇事致被害人吳志宏受傷而逃逸之犯行明確，因而撤銷第
一審科刑之判決，改判仍論處上訴人犯（駕車）肇事致人傷害而
逃逸罪刑，已詳敘其調查、取捨證據之結果及憑以認定犯罪事實
之心證理由，並就上訴人否認犯行之供詞及所辯各語認非可採，
予以論述。查本件車禍發生於民國九十六年三月二十九日凌晨零
時三十六分許，肇事地點在高雄縣大寮鄉台八八線平面道路與大
寮路口，依案內車禍現場示意圖所載，肇事地點前方之光明路分
別與大寮路、台八八線道及光華路形成三個交岔路口，經警方調
閱光明路與光華路口監視器，發現 U9-1212號休旅車於當日凌晨
零時四十分許行經該路口，即上訴人亦坦認確有於前揭時間，駕
駛 U9-1212號休旅車行經光明路與光華路口之事實，惟在光明路
與大寮路口之監視器，則未發現有該車行駛經過之情形。據此，
足徵上訴人並非駕車沿光明路直行。而依證人即在肇事地點停等
紅燈目擊車禍發生之楊東霖所證述肇事車輛之廠牌、顏色、車型
及車牌號碼末二位數為「12」等情，均與上訴人所駕駛之上開休
旅車一致，則原判決綜核案內證據資料，本於調查所得，相互勾
稽之結果，憑為判斷犯罪事實，並不悖乎經驗與論理法則，自不
容任意指為違法。雖全台與上訴人休旅車同廠牌、同型式、同顏
色，且車牌後兩碼同為「12」者計有八十一輛之多，但與本件肇
事有地緣關係者僅上訴人之車輛而已；另上訴人休旅車車牌右上
方擦撞處之油漆擦痕，與受撞之被害人 HN6-329號機車車牌螺絲
帽之油漆擦痕，經鑑定結果其顏色及成分相似，上訴人雖以兩者
高度相差十公分，質疑鑑定結果，然原判決並未採為判斷之依據
，依上所述，上開同型車輛數據及油漆擦痕之鑑定，自亦均不足
據為上訴人有利之認定。原判決疏未說明，容有微疵，究與判決
不載理由之違法情形有別，上訴人執此而為指摘，並非適法之第
三審上訴理由。再本件係檢察官（指摘第一審量刑太輕）及上訴
人分別提起第二審之上訴，本無刑事訴訟法第三百七十條前段所
定不利益禁止變更原則之適用，原審於量刑時，已依行為人之責
任為基礎，具體審酌刑法第五十七條各款所列情狀，參酌檢察官
之上訴理由，而為刑之量定，既未逾越法定範圍，亦無濫用裁量
職權之情形，自無違法可言。上訴意旨就原判決科刑輕重適法之
裁量行使漫為爭執，亦非合法。而其他上訴意旨則係置原判決所
為明白論斷於不顧，仍持已為原判決指駁之陳詞再事爭辯，或對
於事實審法院取捨證據與自由判斷證據證明力之職權行使，徒以
自己之說詞，任意指為違法，或單純為事實上枝節性之爭辯，要
與法律規定得為第三審上訴理由之違法情形，不相適合。其上訴
違背法律上之程式，應予駁回。
據上論結，應依刑事訴訟法第三百九十五條前段，判決如主文。
中    華    民    國  九十九  年   十一   月   十一   日
                      最高法院刑事第十二庭
                          審判長法官  賴  忠  星  
                                法官  呂  丹  玉  
                                法官  吳      燦  
                                法官  蔡  名  曜  
                                法官  葉  麗  霞  
本件正本證明與原本無異
                                      書  記  官  
中    華    民    國  九十九  年   十一   月   十五   日
                                                      Ｅ

司法院資訊處製作；財團法人民間司法改革基金會備份。
